el: Τύπος καμινάδας: Ισορροπημένη; Συμβατική; Χωρίς καπνοδόχο; Άλλο
tr: Baca tipi: Dengeli; Geleneksel; Bacasız; Diğer
ru: Тип дымохода: Сбалансированный; Обычный; Без дымохода; Другой
nl: Type schoorsteen: Evenwichtig; Conventioneel; Afvoerloos; Andere
ja: 煙道タイプ: バランス; 従来型; 通気口不必要; その他
hu: Kürtő típusa: Kiegyensúlyozott; Hagyományos; Füstmentes; Egyéb
lt-LT: Dūmtakio tipas: Subalansuotas; Įprastinis; Be dūmtraukio; Kita
vi: Loại ống khói: Cân bằng; Thông thường; Không ống khói; Khác
th: ประเภทปล่องควัน: สมดุล; แบบทั่วไป; ไร้ปล่องควัน; อื่นๆ
nb: Fluetype: Balansert; Konvensjonell; Røykfri; Annet
sk-SK: Typ vetracieho komína: Vyvážený; Konvenčný; Bez dymovodu; Iné
en: Flue type: Balanced; Conventional; Flueless; Other
cs: Typ kouřovodu: Vyvážené; Konvenční; Bezprůvanové; Jiné
hr-HR: Vrsta zrakodimovoda: Uravnoteženi; Konvencionalni; Bez dimnjaka; Ostalo
bg-BG: Тип димоотвод: Балансиран; Конвенционален; Без димоотвод; Други
ko: 급배기 유형: 밸런스드; 관습적; 플루리스; 기타
it: Tipologia canna fumaria: Equilibrato; Convenzionale; Senza canna fumaria; Altro
sl-SI: Vrsta dimne cevi: Uravnotežen; Konvencionalen; Brez dimnika; Drugo
pl: Rodzaj kanału spalinowego: Zrównoważony; Konwencjonalny; Bez odprowadzenia spalin; Inne
da: Type af røgkanal: Balanceret; Konventionel; Røgefri; Andet
es: Tipo de chimenea: Equilibrado; Convencional; Sin chimenea; Otros
zh-CN: 烟道类型: 平衡; 传统的; 无烟道; 其他
de: Abzugstyp: Ausgewogen; Konventionell; Abzugslos; Sonstiges
sv: Typ av rökrör: Balanserad; Konventionell; Utan bränsle; Övrigt
fi: Savupiipun tyyppi: Tasapainoinen; Perinteinen; Hormiton; Muu
pt-BR: Tipo de combustão: Balanceado; Convencional; Sem gás; Outro
pt-PT: Tipo de combustão: Equilibrado; Convencional; Sem gás; Outro
zh-TW: 煙道類型: 平衡; 常規; 無煙道; 其他
ro-RO: Tip sistem de evacuare: Echilibrat; Convențional; Fără coș; Altele
fr: Type de conduit: Équilibré; Conventionnelle; Sans conduit; Autre